【裁判字號】    91,訴,508
【裁判日期】    920321
【裁判案由】    毒品危害防制條例
【裁判全文】
臺灣宜蘭地方法院刑事判決                          九十一年度訴字第五八號
    公  訴  人  臺灣宜蘭地方法院檢察署檢察官
    被      告  甲○○
    選任辯護人  林世超律師
右列被告因違反毒品危害防制條例案件，經檢察官提起公訴（九十年度偵字第三四四
四號），本院判決如左：
    主  文
甲○○共同販賣第二級毒品，處有期徒刑參年陸月。扣案之記載販賣安非他命記錄與
交易明細帳冊壹本沒收。
販賣第二級毒品所得新台幣壹仟元沒收，如全部或一部不能沒收時，以其財產抵償之
。
    事  實
一、甲○○與乙○○（俟到案後另行審結）均明知安非他命係政府列管之第二級毒品
    ，不得非法持有、販賣，竟共同意圖營利，基於共同販賣第二級毒品安非他命之
    犯意聯絡及行為分擔，於民國（下同）九十年十月二十二日早上八、九時許，綽
    號「老魔」之不詳真實姓名成年男子撥打乙○○所使用之0000000000
    號行動電話，由甲○○接聽後，綽號「老魔」者表示要購買安非他命新台幣（下
    同）一千元，甲○○告知乙○○後，即由乙○○命甲○○前往宜蘭縣羅東鎮國華
    國中旁之早餐店，依約將安非他命一小包（毛重○‧三公克）以一千元之價格售
    予綽號「老魔」之姓名年籍不詳成年男子，並由甲○○於九十年十月二十三日下
    午將出售安非他命所得之一千元交予乙○○。嗣於九十年十月二十四日上午八時
    三十分許，乙○○在宜蘭縣羅東鎮○○路段遇警調驗採尿，經乙○○同意並於同
    日上午九時十分許，帶同警方至租住之宜蘭縣羅東鎮○○路五四八之一號富保汽
    車旅館二一八室查獲甲○○，經甲○○自行打開抽屜，將置於抽屜內之第二級毒
    品安非他命一包（實際毛重三七‧二三公克、淨重三四‧九三公克，純度為七九
    ‧三％）交付警方，並經警扣得甲○○施用第一級毒品海洛因所用之海洛因殘渣
    袋一包、並在垃圾桶內查獲已使用過之針筒三支（甲○○施用毒品犯行，業經判
    刑確定），並經警扣得甲○○所有供記載販賣安非他命紀錄及交易明細所用之記
    事簿一本。甲○○於警尚未發覺其與乙○○共同販賣安非他命犯行前，即於警訊
    時自行向警員供述其上開販賣安非他命犯行，嗣並自動接受裁判。
二、案經甲○○自首及臺灣宜蘭地方法院檢察署檢察官署檢察官自動檢舉偵查起訴。
    理  由
一、右揭犯罪事實，業據被告甲○○迭於警詢、偵查及本院審理時坦承不諱，被告甲
    ○○於警訊中供述：「於十月二十二日我接起乙○○之電話（00000000
    00）是由綽號老魔之男子打來說要安非他命壹仟元，我便告知乙○○，乙○○
    便託我將壹仟元之安非他命約０‧三公克送至國華國中給老魔之男子，並收取壹
    仟元，完成這次交易。」，另被告甲○○於偵查中供稱：伊於九十年十月二十二
    日早上八、九時許，乙○○有叫伊親自送一包安非他命到國華國中旁早餐店交給
    「老魔」，並由「老魔」交一千元予伊，要伊轉交予乙○○等情，迄本院審理時
    亦坦承「我確實幫乙○○販賣毒品。我知道錯了。當時是用衛生紙包著，我不確
    定裡面是安非他命，但我有猜測到是安非他命。」等節，另依被告甲○○所記載
    之記事本，記載「於十月二十二日上午售貨＄１０００〈老魔〉」等字樣，核與
    被告甲○○之上開自白相符，且其前開自白均基於自白任意性而為之，另該記事
    本另有記載「十八兄：0000000000、0000000000」之字樣
    ，該二門號均係被告乙○○之行動電話門號，且有為警在現場查扣得之安非他命
    一包（實際毛重三七‧二三公克、淨重三四‧九三公克，純度為七九‧三％）可
    資佐證，足徵被告甲○○前開自白核與事實相符，應堪信為真實。再販賣安非他
    命係違法行為，故常非公然為之，亦無公定價格，易於分裝並增減份量，且每次
    買賣之價量，可能隨時依雙方交誼深淺、資方、需求量及對行情之認知、來源充
    裕與否、查緝是否嚴謹、購買者被查獲時供購買對象可能之風險評估等因素而異
    其標準，難予一概而論，而販賣之利得，除被告坦承犯行或價量俱明確外，委難
    察得確切數字，販賣者或自價差或量差中牟利之方式雖有異，惟其意圖營利並得
    牟其利之販賣行為則屬同一，且被告甲○○、同案被告乙○○與綽號「老魔」者
    非有特殊親誼，亦未有證據足供證明其間有異乎常情之原因存在，衡情當無甘冒
    罹犯重典風險而按購入價格轉售毫無利得之可能，是被告甲○○與同案被告乙○
    ○販賣安非他命予綽號老魔者有營利之意圖，應屬無疑。至同案被告乙○○雖矢
    口否認前開犯行，顯係事後卸責之詞，無足採信，是本件事證明確，被告甲○○
    販賣第二級毒品安非他命犯行堪以認定，應予依論科。
二、按安非他命係屬毒品危害防制條例第二條第二項第二款所明列之第二級毒品，被
    告甲○○販賣安非他命之所為，係犯毒品危害防制條例第四條第二項販賣第二級
    毒品安非他命罪。其非法持有安非他命之低度行為，應為販賣之高度行為所吸收
    ，不另論罪。被告甲○○與同案被告乙○○就前揭販賣安非他命事實，有犯意聯
    絡及行為分擔，並由被告甲○○交付第二級毒品安非他命予綽號「老魔」，被告
    甲○○確有實施販賣毒品犯罪構成要件行為，為共同正犯，非僅幫助犯，故應依
    刑法第二十八條規定論以共同正犯。被告甲○○於警查獲同案被告乙○○而尚未
    發覺其與乙○○共同販賣安非他命犯行前，即自動將置於抽屜內之安非他命一包
    （實際毛重三七‧二三公克、淨重三四‧九三公克，純度為七九‧三％）取出交
    付警方，有搜索扣押筆錄、搜索經過及結果陳報書及違反社會秩序維護法案件現
    場紀錄各一紙在卷可稽，且被告甲○○於警訊時，經警訊問：「你是否了解乙○
    ○之販毒經過？」時，自行警員供述其上開販賣安非他命犯行，有宜蘭縣警察局
    羅東分局公正派出所九十年十月二十四日警訊筆錄可稽，嗣並自動接受裁判，而
    於宜蘭縣警察羅東分局報請臺灣宜蘭地方法院檢察署檢察官偵查後，由臺灣宜蘭
    地方法院檢察署檢察官簽請自動檢舉偵辦被告甲○○之前開販賣第二級毒品犯行
    ，是被告甲○○係於警未發覺其販賣第二級毒品犯行前，主動向警供出其販毒犯
    行，嗣並自動接受裁判於偵審中均坦承犯行，合於刑法第六十二條自首之規定，
    應依法減輕其刑。另辯護意旨以被告甲○○於警訊中供出毒品係同案被告乙○○
    所有，且供出被告乙○○販毒情形，因認被告甲○○應合於毒品危害防制條例第
    十七條規定云云，惟查：毒品危害防制條例第十七條所稱「供出毒品來源，因而
    破獲者，得減輕其刑」，其立法用意，旨在鼓勵被告供出其所販賣或持有之毒品
    來源，俾追究出該毒品之前手，以徹底清除毒品氾濫，自不包括供出共犯。茲被
    告甲○○與被告乙○○既係共犯販賣第二級毒品罪，則被告甲○○被查獲時供出
    共犯乙○○，應不得獲邀減輕其刑，自不合於毒品危害防制條例第十七條之規定
    ，是辯護意旨所指並無理由，併此敘明。爰審酌被告甲○○販售毒品之所為，嚴
    重戕害他人身體健康，更對社會整體健康及國家防衛機制具有顯然之潛在危害，
    惟念其於犯後坦承犯行，並主動向警供述其與同案被告乙○○販賣安非他命犯行
    及其販毒行為僅有一次，並其犯罪動機、目的、手段，及造成之整體損害等一切
    情狀，爰量處如主文所示之刑，以資懲儆。
三、扣案之安非他命一包（實際毛重三七‧二三公克、淨重三四‧九三公克，純度為
    七九‧三％）為第二級毒品，惟業經臺灣宜蘭地方法院檢察署檢察官以九十一年
    執字一四八號命令銷燬而不存在，有銷燬處理紀錄一紙在卷可稽，爰不再予宣告
    沒收銷燬之。另扣案之記載販賣安非他命之紀錄與交易明細之帳冊一本，為被告
    甲○○所有一供犯罪所用之物，依法應予沒收之。至被告販賣所得一千元，為犯
    罪所得之財物，雖已交付同案被告乙○○，惟並無證據證明其已費失，仍應依毒
    品危害防制條例第十九條第一項宣告沒收之，如全部或一部不能沒收時，追徵其
    價額或以其財產抵償之。
據上論斷，應依刑事訴訟法第二百九十九條第一項前段，毒品危害防制條例第四條第
二項、第十九條第一項，刑法第十一條前段、第二十八條、第六十二條、第三十八條
第一項第二款，判決如主文。
本案經檢察官賴慶祥到庭執行職務
中      華      民      國    九十二    年      三      月    二十一    日
                                        臺灣宜蘭地方法院刑事第二庭
                                            法  官  林  惠  玲
右正本證明與原本無異。
如不服本判決，應於判決送達後十日內向本院提出上訴狀( 應附繕本 )。
                                            書記官  吳  慧  芳
中      華      民      國    九十二    年      三      月    二十四    日


司法院資訊處製作；財團法人民間司法改革基金會備份。
